臺灣彰化地方法院刑事判決　　　　　　　　　　　　九十一年度簡上字第三八號
　　公　訴　人　台灣彰化地方法院檢察署檢察官
　　上　訴　人
　　即　被　告　乙○○
右列上訴人因毀損案件，不服本院九十一年度彰簡字第七四號九十一年二月八日第一
審判決（聲請案號：九十年度偵字第四七０一號），本院管轄第二審合議庭依通常程
序審理，自為第一審判決如左︰
    主  文
原判決撤銷。
乙○○無罪。
    理  由
一、按對於簡易判決之上訴，準用刑事訴訟法第三編第一章及第二章之規定。管轄第
    二審之地方法院合議庭受理簡易判決上訴案件，應依通常程序審理，其認案件有
    刑事訴訟法第四百五十二條之情形者，應撤銷原判決，逕依通常程序為第一審判
    決，法院辦理刑事簡易程序案件應行注意事項第十四點定有明文，合先敘明。
二、公訴意旨略以被告乙○○與告訴人丁○○係舊鄰居，雙方因土地問題相處不睦，
    乙○○竟於民八十九年七月十一日凌晨一時三十分許，在丁○○位於彰化縣白沙
    村大厝巷廿七號住處，將該屋玻璃擊破一塊，因認被告涉有刑法第三百五十四條
    之毀損罪嫌等語。
三、按犯罪事實應依證據認定之，無證據不得推定其犯罪事實，又不能證明被告犯罪
    者，應諭知無罪之判決，此於刑事訴訟法第一百五十四條及同法第三百零一條第
    一項分別定有明文。本件公訴人認被告乙○○涉有毀損罪嫌係以告訴人丁○○指
    訴及證人即到場處理警員甲○○供證為論據，固非無見，惟訊據被告乙○○雖不
    否認事後有到現場並承諾願意賠償破損玻璃之事實，然堅決否認有毀損玻璃之犯
    行，辯稱：「當天晚上伊到現場時玻璃已被打破，伊不知何人打破的，但伊堂兄
    丙○○在現場承認是他打破玻璃的，因丙○○是為了伊母親之事才前往找丁○○
    的，伊為了護丙○○，才說願意賠償該玻璃，然該塊玻璃確非伊打破的，伊亦
    未承認打破玻璃」等語。經查：
    （一）本案告訴人丁○○自警訊以迄偵審中均供證並未見及何人打破玻璃，其係
          聞及玻璃破裂聲後始起床查看等語在卷，而證人即處理本案之警員甲○○
          亦係事後據報始至現場，是該二人所證均屬事後見聞，並非案發時在場親
          眼目睹，其二人顯然不知本件玻璃究係何人打破；而證人甲○○及告訴人
          丁○○雖並證述在現場時被告乙○○有承認係其所為，然姑先置被告對此
          堅決否認乙節不論，縱認被告事後有承認係其所為乙節不虛，然除有其他
          證據足資證明外，亦非因此即可執之遽認為事實，合先敘明。
    （二）本案於八十九年七月十一日凌晨三時許發生後，迄八十九年十二月二日告
          訴人丁○○始行告訴，其間相隔近五月，參諸被告自警訊以迄偵審中均堅
          決否認其係打破玻璃之人，其於警訊中並已供明：「（為何你要向警方承
          認是你所毀損？）因我是考量當時大家安全、避免滋事擴大，所以我才向
          警方承認是我毀損。我並有向她（按指告訴人之妻王梅花）說要賠償，但
          他們說不用，沒事就好了」等語，及告訴人丁○○之妻王梅花於偵查中所
          供：「乙○○說要賠償我，我並沒有向他說沒事就好不用賠」等語（偵卷
          第十五頁）以觀，可見本案稽延五月始行告訴，應係因被告當時確有承諾
          賠償，事後未屢行之事實甚明，此亦堪為被告所辯當時係就賠償之事承諾
          乙語尚非無據；再被告所辯本案係其堂兄丙○○所為，其當時為護黃延
          昌才認諾願意賠償乙情，業據證人即被告堂兄丙○○到庭供認明確，其並
          供證本案確係其所為，其當時係持一枝類似棍子之物打破玻璃等情，且陳
          證：「因為前一天丁○○去辱罵我嬸嬸即被告之母，我十分不滿，便於凌
          晨拿著棍子去找他，我敲門時他們夫妻都不敢出來，直到警員來時他們才
          出來，當時我即表示玻璃是我打破的．．．乙○○（按即被告）認為我是
          為了他母親才會去找丁○○，不希望我牽扯上糾紛，因為丁○○夫妻表示
          沒事，乙○○才說既然沒事，一塊玻璃沒多少錢，他願意賠償」等語在卷
          （本院九十一年四月十七日訊問筆錄），核與被告所供諸情相符，益徵被
          告所辯與事實相符，應可採信；是被告案發時既未在場，其事後到場雖有
          向告訴人承諾賠償，然此應屬其應否履行賠償之民事糾葛，尚不能因此即
          認其為本件毀損刑案之行為人；此外復查無其他積極證據足資證明被告有
          何上開犯行，揆諸首開說明，被告犯罪不能證明，因被告前於偵查中均未
          提出上揭證據抗辯致公訴人聲請簡易處刑經本院據為判決，原判決容有未
      洽，應予撤銷，並由本院依通常程序審理，自為第一審判決，為無罪之諭
          知。
據上論斷，應依刑事訴訟法第四百五十五條之一第一項、第三項、第三百六十九條第
一項前段、第三百六十四條、第四百五十二條、第三百零一條第一項，判決如主文。
本案經檢察官洪紹文到庭執行職務。
中    華    民    國      九十一    年      五      月      廿二        日
                              臺灣彰化地方法院刑事第二庭
                                        審判長法官  林  欽  章
                                        法      官  石  馨  文
                                        法      官  郭  麗  萍
右正本證明與原本無異。
如不服本判決，應於判決送達後十日內向本院提出上訴狀( 須附繕本 )。
告訴人或被害人對於判決如有不服具備理由請求檢察官上訴者，其上訴期間之計算係
以檢察官收受判決正本之日期為準。
                                        法院書記官  葉  惠  英
中    華    民    國      九十一    年      五      月      廿三        日
